【裁判字號】    99,訴,859
【裁判日期】    990630
【裁判案由】    毒品危害防制條例
【裁判全文】
臺灣臺北地方法院刑事判決               99年度訴字第859號
公  訴  人  臺灣臺北地方法院檢察署檢察官
被      告  甲○○
上列被告因違反毒品危害防制條例案件，經檢察官提起公訴（九
十九年度毒偵字第一四四九號），被告於本院準備程序中就被訴
事實為有罪之陳述，經告知簡式審判程序之旨，並聽取公訴人及
被告之意見後，本院合議庭認為適宜由受命法官獨任進行簡式審
判程序而裁定改由受命法官獨任進行簡式審判程序審理，判決如
下：
    主      文
甲○○施用第一級毒品，累犯，處有期徒刑玖月。
    事實及理由
一、犯罪事實：甲○○有違反麻醉藥品管理條例、賭博、肅清煙
    毒條例案件等前科，前因施用第二級毒品案件，經臺灣臺北
    地方法院檢察署檢察官聲請本院以八十八年度毒聲字第五六
    五號裁定送勒戒處所觀察、勒戒後，因有繼續施用毒品之傾
    向，再經臺灣臺北地方法院檢察署檢察官聲請本院以八十八
    年度毒聲字第一一三二號裁定令入戒治處所施以強制戒治一
    年，嗣經戒治所評定合格，認無繼續戒治之必要，經臺灣臺
    北地方法院檢察署檢察官聲請本院以八十八年度毒聲字第二
    四三二號裁定停止戒治，所餘戒治期間付保護管束，於民國
    八十八年十月十六日停止戒治出所，於八十九年四月十四日
    保護管束期滿，並經臺灣臺北地方法院檢察署檢察官於八十
    九年四月十四日以八十九年度戒毒偵字第一三○號為不起訴
    處分確定。復因施用第一級毒品案件，經臺灣臺北地方法院
    檢察署檢察官聲請本院以九十年度毒聲字第二一一二號裁定
    令入戒治處所施以強制戒治一年，嗣經戒治所評定合格，認
    無繼續戒治之必要，經臺灣臺北地方法院檢察署檢察官聲請
    本院以九十二年度毒聲字第八八八號裁定停止戒治，所餘戒
    治期間付保護管束，於九十二年六月十日停止戒治出所，於
    九十二年九月二十七日保護管束期滿，該次施用第一級毒品
    犯行，同時經本院以九十一年度訴緝字第一八九號判決判處
    有期徒刑十月確定；於九十三年間，因施用第一級毒品案件
    ，經本院以九十三年度訴字第八二三號判決判處有期徒刑一
    年二月，嗣經臺灣高等法院以九十三年度上訴字第二四二八
    號判決上訴駁回確定，二案接續執行，於九十四年七月八日
    因縮短刑期假釋出監，假釋期間並付保護管束，而於九十五
    年一月十三日因保護管束期滿未經撤銷假釋，其未執行之刑
    以已執行論而執行完畢。於九十五年六月間，因犯持有第一
    級毒品罪，經本院以九十五年度簡字第一三八八號簡易判決
    判處有期徒刑三月確定；於九十五年十二月間，因犯施用第
    一級毒品罪，經本院以九十五年度訴字第一二九九號判決判
    處有期徒刑一年三月確定，該二案嗣經本院以九十六年度聲
    字第三八○號裁定定應執行刑有期徒刑一年四月確定，再經
    本院以九十六年度聲減字第一四八號裁定各減為有期徒刑一
    月又十五日、七月又十五日，並定應執行刑有期徒刑八月確
    定，於九十六年七月二十日縮刑期滿，同年月二十一日因徒
    刑執行完畢出監。於九十九年三月間，因犯施用第一級毒品
    罪，經本院以九十九年度訴字第一二四號判決判處有期徒刑
    八月，嗣經上訴至臺灣高等法院以九十九年度上訴字第一三
    六五號案件受理後，因撤回上訴而確定（尚未執行）。甲○
    ○不知悔改，基於施用第一級毒品海洛因之犯意，於九十九
    年三月八日上午六時許，在臺北市萬華區○○○路高架橋下
    之臺北市政府環保局大里分隊處，施用第一級毒品海洛因一
    次。嗣於同日六時十分許，在臺北市萬華區○○○路二段二
    八○巷底處，因其另因違反毒品危害防制條例案件為警緝獲
    ，甲○○同意採尿送驗，經警將所採尿液送臺灣尖端先進生
    技醫藥股份有限公司以酵素免疫分析法（ＥＩＡ）初步檢驗
    及氣相層析質譜儀法（ＧＣ／ＭＳ）確認檢驗後均呈鴉片類
    （嗎啡、可待因）陽性反應，始知此情。案經臺北市政府警
    察局萬華分局報請臺灣臺北地方法院檢察署檢察官偵查起訴
    。
二、證據名稱：
(一)被告甲○○於本院準備程序及審理中之自白（見本院九十九
    年六月二十四日準備程序筆錄、審判筆錄）。
(二)臺灣尖端先進生技醫藥股份有限公司九十九年三月十九日濫
    用藥物檢驗報告。
(三)臺灣臺北地方法院檢察署檢察官八十九年度戒毒偵字第一三
    ○號不起訴處分書、本院八十八年度毒聲字第五六五號刑事
    裁定、八十八年度毒聲字第一一三二號刑事裁定、八十八年
    度毒聲字第二四三二號刑事裁定、九十年度毒聲字第二一一
    二號刑事裁定、九十二年度毒聲字第八八八號刑事裁定、九
    十一年度訴緝字第一八九號刑事判決、九十三年度訴字第八
    二三號刑事判決、臺灣高等法院九十三年度上訴字第二四二
    八號刑事判決、本院九十五年度訴字第一二九九號刑事判決
    、九十九年度訴字第一二四號刑事判決。
三、查海洛因屬毒品危害防制條例第二條第二項第一款所稱之第
    一級毒品。核被告所為，係犯毒品危害防制條例第十條第一
    項之施用第一級毒品罪。其持有第一級毒品海洛因之低度行
    為為施用第一級毒品海洛因之高度行為所吸收，不另論罪。
    查被告於九十五年六月間，因犯持有第一級毒品罪，經本院
    以九十五年度簡字第一三八八號簡易判決判處有期徒刑三月
    確定；於九十五年十二月間，因犯施用第一級毒品罪，經本
    院以九十五年度訴字第一二九九號判決判處有期徒刑一年三
    月確定，該二案嗣經本院以九十六年度聲字第三八○號裁定
    定應執行刑有期徒刑一年四月確定，再經本院以九十六年度
    聲減字第一四八號裁定各減為有期徒刑一月又十五日、七月
    又十五日，並定應執行刑有期徒刑八月確定，於九十六年七
    月二十日縮刑期滿，同年月二十一日因徒刑執行完畢出監，
    有臺灣高等法院被告前案紀錄表在卷可按，是被告受徒刑之
    執行完畢後，五年以內故意再犯本案有期徒刑以上之罪，為
    累犯，應依刑法第四十七條第一項之規定，加重其刑。爰審
    酌被告前經觀察勒戒、強制戒治等矯治處遇及刑罰科處執行
    完畢後，猶為本案施用第一級毒品海洛因之行為，然其所為
    主要係戕害自身，並未直接積極損害他人之利益，犯罪之動
    機、目的、手段、生活狀況、國中肄業之智識程度，暨被告
    犯罪後坦承犯行，態度尚稱良好等一切情狀，量處如主文所
    示之刑。
四、另本案為適用簡式審判程序之案件，依刑事訴訟法第三百十
    條之二之規定，此有罪判決書之製作，準用刑事訴訟法第四
    百五十四條之規定，附此敘明。
據上論斷，應依刑事訴訟法第二百七十三條之一第一項、第二百
九十九條第一項前段、第三百十條之二、第四百五十四條第一項
，毒品危害防制條例第十條第一項，刑法第十一條前段，第四十
七條第一項，判決如主文。
本案經檢察官鄭深元到庭執行職務
中    華    民    國    99    年    6     月    30    日
                  刑事第十一庭  法  官  黃紹紘
以上正本證明與原本無異。
如不服本判決應於收受送達後十日內向本院提出上訴書狀，並應
敘述具體理由；其未敘述上訴理由者，應於上訴期間屆滿後二十
日內向本院補提理由書（均須按他造當事人之人數附繕本）「切
勿逕送上級法院」。告訴人或被害人如對於本判決不服者，應具
備理由請求檢察官上訴，其上訴期間之計算係以檢察官收受判決
正本之日期為準。
                                書記官  陳靜君
中    華    民    國    99    年    7     月    5     日
附錄本案論罪科刑所犯法條全文
毒品危害防制條例第十條
施用第一級毒品者，處六月以上五年以下有期徒刑。
施用第二級毒品者，處三年以下有期徒刑。

司法院資訊處製作；財團法人民間司法改革基金會備份。
